【裁判字號】    97,易,1951
【裁判日期】    971230
【裁判案由】    贓物等
【裁判全文】
臺灣臺南地方法院刑事判決              97年度易字第1951號
公  訴  人  臺灣臺南地方法院檢察署檢察官
被      告  丙○○
                    （另案於臺灣臺南監獄臺南分監執行中）
            甲○○
                    （另案於臺灣臺南監獄臺南分監執行中）
            乙○○
上列被告因竊盜案件，經檢察官提起公訴（97年度偵字第2004、
3824、4319、4783、9087號），被告3人於本院準備程序中，均
先就被訴事實為有罪之陳述，經本院合議庭裁定改由受命法官獨
任進行簡式審判程序，判決如下：
    主  文
丙○○竊盜，處有期徒刑伍月；又共同竊盜，處有期徒刑伍月。
應執行有期徒刑捌月。
甲○○共同竊盜，共肆罪，均累犯，各處有期徒刑陸月。應執行
有期徒刑壹年捌月。
乙○○共同竊盜，共罪，均累犯，各處有期徒刑陸月。應執行
有期徒刑壹年肆月。
    事  實
一、丙○○前有竊盜、毒品等前科（未構成累犯）；甲○○前於
    民國93年間，因竊盜案件，經本院以93年度易字第879號判
    決判處有期徒刑1年確定，另於94年間，因贓物及妨害兵役
    案件，經本院以94年度簡字第77號及第141號判決分別判處
    拘役40日、30日確定，嗣經本院以94年度聲字第1079號裁定
    應執行拘役60日確定，上開各罪接續執行，於96年6月27日
    出監而執行完畢；乙○○則於89年間，因懲治盜匪條例案件
    ，經臺灣高等法院臺南分院以89年度上訴字第1358號判決判
    處有期徒刑7年4月確定，入監執行後於95年1月4日縮短刑期
    假釋出監，96年8月29日縮刑期滿假釋未經撤銷，視為執行
    完畢。詎其3人均仍不知悔改，復分別為下列行為：(一)丙○○意圖為自己不法之所有，而基於竊取他人財物之犯意，於
    97年1月27日晚間8時許，在臺南縣六甲鄉○○路32巷3之6號
    北側之菇寮，徒手竊取庚○○所有、價值約新臺幣（下同）
    5,000元之風車馬達3部，得手後於翌日下午3時許將之攜往
    臺南縣六甲鄉龜港村龜子港303巷330號「柳營舊物商」，以
    540元價格出售與不知情之舊物商陳秀春，得款花用殆盡。
    嗣於同年月30日因另涉竊盜案為警查獲，始循線查悉上情。
    (二)丙○○又另行起意，與甲○○共同意圖為自己不法之所有
    ，而基於竊取他人財物之犯意聯絡，於97年1月30日上午9時
    許，由丙○○駕駛車號RW-6256號自用小客車搭載甲○○尋
    找行竊目標，行經臺南縣柳營鄉旭山村尖山1號空屋時，因
    見屋內堆置大量農用工具，丙○○、甲○○2人即共同將屋
    內所堆置、為己○○所有而價值共約20,000元之割草機2組
    、瓦斯爐、電風扇各2臺、抽水馬達、抽油煙機各1臺、電鍋
    2個、廢鐵30公斤、農藥噴槍1支等物均搬運至上開自用小客
    車而竊取之，得手後復於同日上午10時30分許，載運上開物
    品至上址「柳營舊物商」欲變賣，適為巡邏員警當場查獲，
    並扣得上開物品（業經發還己○○保管）。(三)甲○○另與乙○○共同意圖為自己不法之所有，而基於竊取他人財物之犯
    意聯絡，於97年3月1日上午10時許，由甲○○騎乘車號OAB-
    172號重型機車搭載乙○○，一同至臺南縣六甲鄉○○路17
    號丁○○所經營之汽車保養廠內，乘該保養廠無人看管之際
    ，徒手搬運丁○○所有之電焊機1臺、修車工具1批、廢鐵物
    品1批而竊取之，得手後再於同日時20分許，一同攜往臺南
    縣六甲鄉○○路60巷3號之資源回收場，以1,562元之價格出
    售與不知情之舊物商林惠美，得款朋分花用，嗣經警循線查
    獲。(四)甲○○與乙○○又共同意圖為自己不法之所有，而另
    基於竊取他人財物之犯意聯絡，於97年3月11日上午9時40分
    許，由甲○○騎乘上開機車搭載乙○○至臺南縣六甲鄉○○
    街89巷41號之豬舍，由甲○○徒手竊取豬舍內為辛○○所有
    、價值約1,500元之絞肉器1臺、廢鐵管1支，乙○○則在外
    把風，得手後當場遭巡邏員警查獲，並扣得上開物品（業經
    發還辛○○保管）。(五)甲○○與乙○○復共同意圖為自己不
    法之所有，而另基於竊取他人財物之犯意聯絡，於97年3月
    23日上午9時許，由甲○○騎乘上開機車搭載乙○○至臺南
    縣六甲鄉甲東村高幹忠孝30右9C3電線桿旁之洋菇寮，共同
    徒手搬運壬○○所有、價值約6,000元之送油機組件1組而竊
    取之，得手後以350元代價出售與不詳之舊物商，得款朋分
    花用，嗣為警循線查悉上情。
二、案經己○○、丁○○及辛○○訴由臺南縣警察局麻豆分局報
    告臺灣臺南地方法院檢察署檢察官偵查起訴。
    理  由
一、按本件被告丙○○、甲○○、乙○○所犯均為死刑、無期徒
    刑、最輕本刑3年以上有期徒刑以外之罪，亦非屬高等法院
    管轄之第一審案件，其3人於準備程序中，均先就被訴事實
    為有罪之陳述，經告知簡式審判程序之旨，並聽取檢察官、
    被告3人之意見後，本院合議庭依刑事訴訟法第273條之1第1
    項規定裁定進行簡式審判程序，是本案之證據調查，依同法
    第273條之2規定，不受同法第159條第1項、第161條之2、第
    161條之3、第163條之1，及第164條至第170條所規定證據能
    力認定及調查方式之限制，合先敘明。
二、上開犯罪事實，業據被告丙○○、甲○○、乙○○於警詢、
    偵查、本院準備程序及審理中均坦承不諱，其中就事實欄一
    、(一)所載部分，核與證人即被害人庚○○、舊物商陳秀春於
    警詢中之證述均大致相符（警(一)卷即南縣麻警偵字第097100
    0259號卷第6至11頁），並有案發現場即臺南縣六甲鄉○○
    路32巷3之6號北側菇寮及臺南縣六甲鄉龜港村龜子港303巷
    330號「柳營舊物商」之照片共10張、被告丙○○出售風車
    馬達之紀錄1張在卷可稽（警(一)卷第12至16頁、第19頁）；
    就事實欄一、(二)所載部分，則與證人即告訴人己○○於警詢
    中之證述相符（警(二)卷即南縣麻警偵字第0971000153號卷第
    11至13頁），復有97年1月30日臺南縣警察局麻豆分局扣押
    筆錄及扣押物品目錄表各1份、贓物認領保管單（認領人：
    己○○）1張、案發現場即臺南縣柳營鄉旭山村尖山1號空屋
    、扣案物品及上址「柳營舊物商」之照片共20張附卷可佐（
    警(二)卷第14至18頁、第27至36頁）；就事實欄一、(三)所載部
    分，與證人即告訴人丁○○、舊物商林惠美於警詢中證述之
    情節，亦相符合，並有案發現場即臺南縣六甲鄉○○路17號
    之照片5張在卷可參（警(三)卷即南縣麻警偵字第0971000號卷
    第12至16頁、第18至20頁、第22至24頁）；就事實欄一、(四)
    所載部分，則與證人即告訴人辛○○於警詢中之證述互核相
    符（警(四)卷即南縣麻警偵字第0971000328號卷第7至8頁），
    且有97年3月11日臺南縣警察局麻豆分局扣押筆錄及扣押物
    品目錄表各1份、贓物認領保管單（認領人：辛○○）1張，
    與案發現場即臺南縣六甲鄉○○街89巷41號豬舍之照片5張
    在卷可考（警(四)卷第9至16頁）；就事實欄一、(五)所載部分
    ，則有證人即被害人壬○○於警詢中之證述，與案發現場臺
    南縣六甲鄉甲東村高幹忠孝30右9C3電線桿旁洋菇寮之照片2
    張可資佐證（警(五)卷即南縣麻警偵字第0971000513號卷第18
    至19頁、第27頁），是綜上證據判斷，堪認被告丙○○、甲○○、乙○○之上開任意性自白，確均與事實相符。本件事
    證明確，被告3人之犯行均洵堪認定，應予依法論科。
三、核被告丙○○、甲○○、乙○○上開所為，分別係犯刑法第
    320條第1項之普通竊盜罪。又被告丙○○與甲○○間就事實
    欄一、(二)所載之犯行，及被告甲○○與乙○○間就事實欄一
    、(三)至(五)所載之犯行，均分別有犯意聯絡及行為分擔，應論
    以共同正犯。被告丙○○就事實欄一、(一)所載竊盜犯行與事
    實欄一、(二)所載共同竊盜犯行，被告甲○○就事實欄一、(二)
    至(五)所載4次共同竊盜犯行（起訴書於證據及所犯法條欄誤
    載為3次），及被告乙○○就事實欄一、(三)至(五)所載3次共同
    竊盜犯行，均屬犯意各別，行為互殊，均為數罪，應予分論
    併罰。又被告甲○○、乙○○分別曾受如事實欄所述之有期
    徒刑執行完畢，有臺灣高等法院被告前案紀錄表在卷可按，
    其2人於受有期徒刑執行完畢後，5年內分別故意再犯本件有
    期徒刑以上之各罪，均為累犯，各應依刑法第47條第1項規
    定加重其刑。爰審酌被告丙○○、甲○○前均已有多次竊盜
    前科，被告乙○○有懲治盜匪條例前科，素行均非佳，且均
    正值青壯，竟仍不思循正途賺取所需，而隨機任意竊取他人
    財物，再犯本件數次竊盜犯行，足見其等均漠視他人財物之
    所有權，守法意識薄弱，未曾因前所受徒刑之執行而記取教
    訓，惡性非輕，對民眾財產安全及社會治安均已造成危害，
    惟念被告丙○○、甲○○、乙○○均係於無人所在之情況下
    ，以徒手竊取被害人所未嚴加管領之財物之方式違犯本件竊
    盜犯行，所採取之犯罪手段尚屬平和，經查獲後就上開犯行
    均始終坦承不諱，尚知悔悟，暨被告丙○○、甲○○、乙○○之學歷、家庭狀況、職業等一切情狀，分別量處如主文所
    示之刑，並分別定其應執行之刑，以資懲儆。
據上論斷，應依刑事訴訟法第273條之1第1項、第299條第1項前
段，刑法第28條、第320條第1項、第47條第1項、第51條第5款，
刑法施行法第1條之1第1項、第2項前段，判決如主文。
本案經檢察官戊○○到庭執行職務
中    華    民    國    97    年    12    月    30    日
                        刑事第九庭    法  官  蔡盈貞
以上正本證明與原本無異。
如不服本判決應於收受本判決後10日內向本院提出上訴書狀，並
應敘述具體理由。其未敘述上訴理由者，應於上訴期間屆滿後20
日內向本院補提理由書狀（均須按他造當事人之人數附繕本）「
切勿逕送上級法院」。
                                      書記官  陳玉芬
中    華    民    國    97    年    12    月    30    日
附錄論罪科刑法條：刑法第320條第1項
中華民國刑法第320條第1項
（普通竊盜罪）
意圖為自己或第三人不法之所有，而竊取他人之動產者，為竊盜
罪，處 5 年以下有期徒刑、拘役或 5 百元以下罰金。


司法院資訊處製作；財團法人民間司法改革基金會備份。
